臺灣高雄地方法院交通事件裁定　　　　 100年度交聲字第81號
原處分機關　交通部公路總局高雄區監理所旗山監理站
代　表　人　劉昭明
異　議　人
即受處分人　林汶東
上列異議人即受處分人因違反道路交通管理處罰條例案件，對於
交通部公路總局高雄區監理所旗山監理站民國99年12月22日所為
之處分（原處分案號：旗監違字第裁85-TA0000000號）聲明異議
，本院裁定如下：
    主  文
異議駁回。
    理  由
一、原處分意旨略以：異議人即受處分人林汶東於民國99年4 月
    25日上午7 時4 分許，駕駛車牌號碼4951-QR 號自用小貨車
    ，行經臺東縣卑南鄉○○村○○路與文泰路交岔路口時，因
    「駕車行經有燈光號誌管制之交岔路口闖紅燈」，經臺東縣
    警察局交通隊逕行舉發，爰依道路交通管理處罰條例第53條
    第1 項及違反道路交通管理事件統一裁罰基準及處理細則第
    41條、第43條、第44條及第67條之規定，裁處異議人罰鍰新
    臺幣（下同）4,000 元，並依道路交通管理處罰條例第63條
    第1 項，記違規點數3 點。
二、聲明異議意旨略以：異議人並未收受舉發違規通知單，以致
    罰金增加，又異議人僅係越線停車，並無闖紅燈之事實，爰
    聲明異議，請求撤銷原處分等語。
三、按處理違反道路交通管理事件，有關文書送達之程序，依行
    政程序法之規定，此為違反道路交通管理事件統一裁罰基準
    及處理細則第5 條所明定。又送達，於應受送達人之住居所
    、事務所或營業所為之，於應送達處所不獲會晤應受送達人
    時，得將文書付與有辨別事理能力之同居人、受雇人或應送
    達處所之接收郵件人員；送達，不能依前二條規定為之者，
    得將文書寄存送達地之地方自治或警察機關，並做送達通知
    書兩份，一份黏貼於應受送達人住居所、事務所、營業所或
    其就業處所門首，另一份交由鄰居轉交或置於該送達處所信
    箱或其他適當位置，以為送達；前項情形，由郵政機關為送
    達者，得將文書寄存於送達地之郵政機關，行政程序法第72
    條第1 項前段、第73條第1 項、第74條第1 項、第2 項分別
    定有明文。而行政機關依行政程序法而為文書之送達，專依
    該法律之規定，且該法並無準用民事訴訟法或刑事訴訟法關
    於寄存送達自寄存之日起10日生效規定之規定，是文書合法
    寄存送達後，當自寄存之日起即時生效。
四、按駕駛人駕駛汽車，應遵守道路交通標誌、標線、號誌之指
    示；汽車行駛至交岔路口，其行進、轉彎應遵守燈光號誌；
    車輛面對「圓形紅燈」之行車管制號誌係表示禁止車輛通行
    ，並不得超越停止線或進入路口，道路交通安全規則第90條
    前段、第102 條第1 項，道路交通標誌標線號誌設置規則第
    206 條第5 款第1 目分別定有明文。又汽車駕駛人，行經有
    燈光號誌管制之交岔路口闖紅燈者，處1,800 元以上5,400
    元以下罰鍰，並記違規點數3 點，道路交通管理處罰條例第
    53條第1 項、第63條第1 項第3 款亦規定甚明。
五、經查：
（一）本件舉發違反道路交通管理事件通知單業據臺東縣警察局
      交通隊於99年5 月26日投遞於異議人設於高雄市六龜區（
      改制前為高雄縣六龜鄉○○○里○○鄰○○街60號之住所，
      因送達人未獲會晤異議人，亦無受領文書之同居人、受雇
      人或應受送達處所接收郵件人，而於同日寄存於六龜郵局
      ，並作送達通知書2 份分別黏貼於應受送達人之住所及置
      於該受送達處所信箱或其他適當位置，此有送達證書1 紙
      可佐，而前開高雄市○○區○○里○○鄰○○街60號確為異
      議人之住所，有異議人之聲明異議狀在卷可查，是臺東縣
      警察局交通隊將舉發違反道路交通管理事件通知單為上開
      之寄存送達，於法並無不合。而依前開規定，該送達自寄
      存之日即發生效力。
（二）異議人於99年4 月25日上午7 時4 分許，駕駛前開自用小
      貨車，行經有燈光號誌管制之臺東縣卑南鄉○○村○○路
      與文泰路交岔路口，於路口號誌顯示為紅燈時，闖越該路
      口之事實，有臺東縣政府警察局舉發違反道路交通管理事
      件通知單及違規照片在卷可資佐證。
（三）又觀察上開車輛之違規照片，車輛通過時紅燈起亮秒數分
      別為27.1秒、28.1秒，顯見異議人係紅燈亮起後始跨越停
      止線，又異議人所駕駛之自用小貨車確實有向前行進，而
      煞車燈並無亮起之情形，可知異議人所駕駛之上開車輛，
      確曾於路口號誌顯示為紅燈時直行。異議人並未就執勤警
      員之舉發有誤，提出明確事證以供調查，且核無任何其他
      相關證據，足資證明執勤警員確有捏造事實違法取締之情
      事，故異議人所辯顯係卸責之詞，不足採信。綜上，異議
      人於前述時、地闖紅燈，違反道路交通管理處罰條例之情
      事，違規事實既可認定，足認異議人異議內容，並無理由
      。又異議人未曾於原處分機關裁決前自動繳納罰鍰或依規
      定到案聽候裁決，原處分機關乃逕行裁決，並依據道路交
      通管理處罰條例第53條第1 項、第63條第1 項規定，分別
      裁處異議人罰鍰4,000 元並記違規點數3 點，於法並無不
      合。從而，本件異議為無理由，應予駁回。
六、綜上所述，異議人於前述時、地闖紅燈，違反道路交通管理
    處罰條例之情事，違規事實既可認定，足認異議人異議內容
    ，並無理由，即應予駁回。
七、據上論斷，應依道路交通事件處理辦法第18條，裁定如主文
    。
中    華    民    國  100     年    2     月    14    日
                  交通法庭    法  官  王碧瑩
以上正本係照原本作成。
如不服本裁定應於送達後5日內向本院提出抗告狀。
中    華    民    國   100    年    2     月    14    日
                              書記官  吳智媚